- diagnekhadimx@gmail.com
- Hlm Hann Maristes
- % https://bambadiagne.github.io/
- +221 77 944 96 28

Langues

Français

Anglais

Réseaux sociaux

in

https://www.linkedin.com/in/ahmadoubamba-diagne/

https://github.com/bambadiagne

Atouts

Autonome

Adaptabilité

Ambitieux

Curieux

Esprit d'Equipe

Centres d'intérêt

Lecture

Open Source et rédaction d'articles CTF(compétitions cybersécurité) Football

Compétences informatiques

Langages informatique

Python, Javascript/Typescript, Bash, Java

Backend(frameworks)

Flask, Node. js, Nest. js, J2EE

Frontend

HTML,CSS,Angular,React

Cloud et Systèmes

Windows, Linux, AWS (certifié), Heroku

Base de données

MySQL,PostgresSQL,MongoDB,Redis

Outils DevOps

Git, Git Hub actions, Docker, Jenkins, Ansible

Certifications

AWS Certified Cloud Practitioner

8x Certification

OpenClassrooms(python,js,docker,...)

Python: des fondamentaux aux concepts avancés du langage(fun-mooc)

Ahmadou Bamba Diagne

Développeur Full stack

Développeur logiciel avec 3 ans d'expérience, j'ai travaillé sur divers projets exploitant des technologies riches et variées. Ma polyvalence m'a permis de maîtriser l'ensemble du processus de développement, de la conception à la mise en production. Mon expertise couvre également les pratiques DevOps, assurant des déploiements fluides grâce à l'utilisation judicieuse d'outils d'intégration continue.

Expériences professionnelles

Freelance à temps partiel

De juillet 2024 à septembre 2024 Tecklabs, autres particuliers Dakar

- Développement de nouvelles fonctionnalités coté backend(nest.js et node.js express) et frontend pour différentes applications(gestion des employés, création backoffice...)
- Déploiement d'applications sur le cloud AWS
- Participation à la conception d'un design pour un backend
- Ecriture de tests unitaires
- Outils et technologies: Angular, Nest. js, Node. js, Docker, Mongodb, PostgreSQL, AWS

Développeur Full Stack

De mai 2023 à juin 2024 Hapidata Dakar, Sénégal

- Élaboration d'une documentation complète sur le déploiement pour divers environnements, assurant des transitions transparentes entre le développement et la production.
- Démonstration d'une expertise dans la maintenance et l'optimisation des applications existantes, la résolution des bogues et l'ajout de nouvelles fonctionnalités.
- Conception et création d'environnements pour des applications spécifiques, assurant un déploiement et une gestion efficaces.
- Utilisation de divers outils pour créer des pipelines ETL, rationalisant le traitement et l'intégration des données.
- Recueillir et traduire les exigences fonctionnelles des clients en plans de développement réalisables.
- Modification et amélioration des projets open-source afin d'en améliorer la fonctionnalité et l'utilisabilité.
- Gestion de projets à l'aide d'Azure DevOps, Trello et Notion afin d'assurer une collaboration, un suivi des tâches et une livraison efficaces.
- Outils et technologies: Angular, React, Node.js, Codeigniter, Python, Bash, Docker, Azure Functions, outils Devops...

Développeur Full Stack

D'avril 2021 à avril 2023 Tecklabs Dakar, Sénégal

- Garantie du bon fonctionnement et de l'amélioration continue des services backend, assurant une performance et une fiabilité élevées.
- Maintenance et mise à jour du site Web de Sandaga Montréal, en veillant à ce que les mises à jour et les corrections de bogues soient effectuées en temps opportun.
- Participation à de nombreux projets en utilisant la pile MEAN avec les services cloud d'AWS, en tirant parti d'outils comme AWS SES, AWS S3 et CloudWatch.
- Utilisation des services cloud d'AWS tout au long du processus de développement, garantissant des solutions efficaces et évolutives.
- Travail sous pression sur des projets avec des délais serrés.
- Ecriture de tests unitaires pour détecter les éventuels bugs.
- Audit du code de collègues à travers les revues de code garantissant sa qualité.
- Outils et technologies: Angular, Node.js, Docker, C#, Python, Bash, AWS, MongoDB, GitHub Actions et Cron jobs.

Python Consultant and FreeLance(Django REST)

De juillet 2022 à octobre 2022 Yité Technologies Dakar, Sénégal

- Collaboration avec des développeurs juniors pour concevoir et mettre en œuvre une application en temps réel basée sur des sockets, garantissant un transfert et un traitement efficaces des données.
- Réalisation d'audits de code approfondis, identification et résolution des bogues, et mise en œuvre de pratiques de code propre.
- Outils et technologies : Django, AWS S3, Linux, PostgreSQL.

Diplômes et Formations

Master Transmission de Données et Sécurité de l'Information(TDSI)

De janvier 2021 à décembre Université Cheikh Anta Diop Dakar, 2023 Senegal

Licence Transmission de Données et Sécurité de l'Information(TDSI)

D'octobre 2017 à octobre 2020 Université Cheikh Anta Diop Dakar, Senegal

Baccalauréat S1 (Sciences exactes)

D'octobre 2016 à juillet 2017 Halwar Groupe Scolaire Dakar, Senegal

Projets réalisés(personnels et scolaires)

React Tic Toc Tae game(lien)

- Front: React.js
- Backend: Node.js,Websockets

Ultra API(lien)

• Technologies: Flask,PostgresSQL,Redis, Docker

GitHub user stats (lien)

- Backend: Flask,Docker,GraphQL,cron
- Front: Angular + Angular Material Technologies

Todo List API:

• Nest.js,Prisma,Postgres,Docker

React Airbnb Clone(lien)

• Technologies: React.js,axios,django rest framework

Application Web de critique de livres(lien)

• Technologies: Flask , API, PostgreSQL

Générateur et cracker de mot de passe(lien)

• Technologies:PyQt5,Python

Passerelle de paiement de produits

• Technologies: Django,Postgres,FileStack

API pour la gestion des billets de bus et des utilisateurs (lien)

• Technologies: Django,SQLite

Application Web(Blog)

• Technologies: Angular , Firebase

Site E-commerce avec JavaEE

• Technologies: JavaEE,MySQL

Application web (Gestion de Stock)(lien)

• Technologies: Symfony, MySQL

Implémentation de systèmes cryptographiques(symétrique :AES,DES, classique)

• Technologies: Python, Jupyter